---
title: "R Notebook"
output: html_notebook
---

```{r}
library(lubridate)
#dias da semana
dwk = c("dom", "seg", "ter", "qua", "qui", "sex", "sab")
```

Novas colunas para análise:
velocidade média, considerando caminho reto (distância euclidiana) - embora não reflita a relidade devido ao formato das ruas, é aplicável para analisar o deslocamento de uma maneira aproximada;
dia da semana; mês; horário (pickup)
```{r}
db %>%  mutate(trip_duration_m = trip_duration / 60) %>% #trip_duration em minutos
        mutate(vel.media.kmph = (Dist.Euc.KM * 60) / trip_duration_m) %>% #consid.caminho direto
        mutate(dt_pickup = ymd_hms(pickup_datetime)) %>% 
        mutate(dt_dropoff = ymd_hms(dropoff_datetime)) %>% 
        mutate(dia.semana = wday(dt_pickup)) %>% #1=dom ~ 7=sab
        mutate(ano.mes = substr(pickup_datetime, 1, 7)) %>%
        mutate(horario = hour(dt_pickup) ) -> db2

#velocidade média
summary(db2$vel.media.kmph)
```
Detectado muitos outliers (ex.: Max > 10000 km/h)



Regressão **Tempo de viagem vs KM

```{r}
plot(x=db$Dist.Euc.KM, y=db$trip_duration/60, pch=20, cex=.1)
m = lm(db$trip_duration/60 ~ db$Dist.Euc.KM)
abline(m, col="red")
rm(m)
```

Tempo de viagem vs Km - Terça-feira
```{r}
f1 = filter(db2, dia.semana == 3)
f2 = filter(f1, horario == 5)
f3 = filter(f2, cluster_pickup == 4)
f = filter(f3, cluster_dropoff == 3)


plot(x=f$Dist.Euc.KM, y=f$trip_duration_m, pch=20, cex=.1)
m = lm(f$trip_duration_m ~ f$Dist.Euc.KM)
abline(m, col="red")
rm(m, f)
```

```{r}
#hist(db2$dia.semana, breaks=0:7, freq=FALSE, labels=dwk, main="Dia da semana")
db2 %>% group_by(dia.semana) %>% summarize(qtd = n()) -> qtd
barplot(qtd$qtd, names.arg=dwk[qtd$dia.semana], col="orange")
rm(qtd)
```

Velocidade média por dia da semana
```{r}
db2 %>% group_by(dia.semana) %>% summarize(kmph_avg = mean(vel.media.kmph)) -> vm
barplot(vm$kmph_avg, names.arg=dwk[vm$dia.semana], col="purple")
rm(vm)
```

Viagens por horário
```{r}
hist(db2$horario, freq=FALSE, col="light yellow")
```

Velocidade média por horário
```{r}
db2 %>% group_by(horario=floor(horario)) %>% summarize(kmph_avg = mean(vel.media.kmph)) -> vm
barplot(vm$kmph_avg, names.arg=vm$horario, col="purple")
rm(vm)
```

=======
---
title: "R Notebook"
output: html_notebook
---

```{r}
library(lubridate)
#dias da semana
dwk = c("dom", "seg", "ter", "qua", "qui", "sex", "sab")
```

Novas colunas para análise:
velocidade média, considerando caminho reto (distância euclidiana) - embora não reflita a relidade devido ao formato das ruas, é aplicável para analisar o deslocamento de uma maneira aproximada;
dia da semana; mês; horário (pickup)
```{r}
db %>%  mutate(trip_duration_m = trip_duration / 60) %>% #trip_duration em minutos
        mutate(vel.media.kmph = (Dist.Euc.KM * 60) / trip_duration_m) %>% #consid.caminho direto
        mutate(dt_pickup = ymd_hms(pickup_datetime)) %>% 
        mutate(dt_dropoff = ymd_hms(dropoff_datetime)) %>% 
        mutate(dia.semana = wday(dt_pickup)) %>% #1=dom ~ 7=sab
        mutate(ano.mes = substr(pickup_datetime, 1, 7)) %>%
        mutate(horario = hour(dt_pickup) ) -> db2

#velocidade média
summary(db2$vel.media.kmph)
```
Detectado muitos outliers (ex.: Max > 10000 km/h)



Regressão **Tempo de viagem vs KM

```{r}
plot(x=db$Dist.Euc.KM, y=db$trip_duration/60, pch=20, cex=.1)
m = lm(db$trip_duration/60 ~ db$Dist.Euc.KM)
abline(m, col="red")
rm(m)
```

Tempo de viagem vs Km - Terça-feira
```{r}
f1 = filter(db2, dia.semana == 3)
f2 = filter(f1, horario == 5)
f3 = filter(f2, cluster_pickup == 4)
f = filter(f3, cluster_dropoff == 3)


plot(x=f$Dist.Euc.KM, y=f$trip_duration_m, pch=20, cex=.1)
m = lm(f$trip_duration_m ~ f$Dist.Euc.KM)
abline(m, col="red")
rm(m, f)
```

```{r}
#hist(db2$dia.semana, breaks=0:7, freq=FALSE, labels=dwk, main="Dia da semana")
db2 %>% group_by(dia.semana) %>% summarize(qtd = n()) -> qtd
barplot(qtd$qtd, names.arg=dwk[qtd$dia.semana], col="orange")
rm(qtd)
```

Velocidade média por dia da semana
```{r}
db2 %>% group_by(dia.semana) %>% summarize(kmph_avg = mean(vel.media.kmph)) -> vm
barplot(vm$kmph_avg, names.arg=dwk[vm$dia.semana], col="purple")
rm(vm)
```

Viagens por horário
```{r}
hist(db2$horario, freq=FALSE, col="light yellow")
```

Velocidade média por horário
```{r}
db2 %>% group_by(horario=floor(horario)) %>% summarize(kmph_avg = mean(vel.media.kmph)) -> vm
barplot(vm$kmph_avg, names.arg=vm$horario, col="purple")
rm(vm)
```

>>>>>>> 2860dc92543e7fc3e1bda901bc2e016dbdb2c100
