---
title: "TrabalhoR"
output:
  html_document:
    df_print: paged
---

## Trabalho Programando IA com R

Notebook 1
Este notebook prepara o ambiente e analisa algumas variáveis com o objetivo de preparar a base para análises posteriores retirando outliers


Limpeza do Enviroment
```{r limpeza}
rm(list=ls())
```

Instala??o Pacotes
```{r warning=FALSE}
#install.packages("dplyr")
#install.packages("plotly")
#install.packages("lubridate")
#install.packages("knitr")
#install.packages("readr")
#install.packages("zoo")
#install.packages("scales")
#install.packages("dendextend")
#install.packages("ape")
#install.packages("tidyr")

library(dplyr)
library(plotly) 
library(lubridate)
library(knitr)
library(readr)
library(zoo)
library(scales)
library(dendextend)
library(ape)
library(tidyr)
```

Subindo bases
```{r}
setwd('/Users/everton.correa/Desktop/fiap/taxi/db')
train = read.csv("train.csv")
```


C?lculo dist?ncia Euclidiana e de Manhattan
```{r}
Viagens <- mutate(train,
                  Dist.Euc = sqrt((dropoff_longitude-pickup_longitude)**2+(dropoff_latitude-pickup_latitude)**2),
                  Dist.Man = (abs((dropoff_longitude-pickup_longitude))+abs((dropoff_latitude-pickup_latitude))))
```

Transformando dist?ncias em KM
```{r}
Viagens <- mutate(Viagens,
                  Dist.Euc.KM = Dist.Euc*111.12,
                  Dist.Man.KM = Dist.Man*111.12)
```

Análise de outliers da longitude, considerando pickup e dropoff
```{r}
longitude = c(Viagens$pickup_longitude, Viagens$dropoff_longitude)

hist(longitude, breaks=100, freq=FALSE, col="green", main="Longitude", xlab="graus")
```

Testando, escolhemos a faixa entre -74.02 e -73.77 para a longitude
```{r}
longitude = longitude[longitude > -74.02 & longitude < -73.77]
hist(longitude, breaks=100, freq=FALSE, col="green", main="Longitude considerada", xlab="graus")
```

Análise de outliers da latitude, considerando pickup e dropoff
```{r}
latitude = c(Viagens$pickup_latitude, Viagens$dropoff_latitude)

hist(latitude, breaks=100, freq=FALSE, col="red", main="Latitude", xlab="graus")
```

Testando, escolhemos a faixa entre 40.60 e 40.89 para a latitude
```{r}
latitude = latitude[latitude > 40.60 & latitude < 40.89]
hist(latitude, breaks=100, freq=FALSE, col="red", main="Latitude considerada", xlab="graus")
```

Análise do tempo de viagem
```{r}
hist(Viagens$trip_duration, breaks=100, freq=FALSE, col="blue", main="Tempo de viagem", xlab="tempo(s)")
summary(Viagens$trip_duration)
```

Testando, escolhemos a faixa até 5400s (1h30) para o tempo de viagem
```{r}
t_viagem = Viagens$trip_duration
t_viagem = t_viagem[t_viagem < 5400]
hist(t_viagem, breaks=100, freq=FALSE, col="blue", main="Tempo de viagem considerada", xlab="tempo(s)")
```



Aplicando Filtros para gerar nova base sem outliers

Além disso, adicionamos filtro para desconsiderar viagens com distância ZERO
```{r}
Viagens %>% 
filter(pickup_longitude >  -74.02 ) %>%
filter(pickup_longitude <  -73.77 ) %>%
filter(pickup_latitude >  40.60 ) %>%
filter(pickup_latitude <  40.89 ) %>%
filter(dropoff_longitude >  -74.02 ) %>%
filter(dropoff_longitude <  -73.77 ) %>%
filter(dropoff_latitude >  40.60 ) %>%
filter(dropoff_latitude <  40.89 ) %>%
filter(trip_duration < 5400 ) %>% 
filter(Dist.Man.KM >  0.020) -> db

rm(train,Viagens, latitude, longitude, t_viagem)
```

