---
title: "Datasets 2"
output: html_notebook
---

# Manipulação de datasets

### Criação de colunas processadas

A dataset processado fica em outra variável
starwars é um dataset incluso no R
```{r}
head(starwars)
```

Criando coluna imc com função mutate, que retorna um dataset semelhante mas com a coluna criada
```{r}
library(dplyr)
s2 <- mutate(starwars, imc = mass / ((height / 100) ^ 2) )
s2
```

Fazendo operações em cima do dataset utilizando pipe (usar Command-Shift-M para gerar caracteres %>%)
Notar que nesta sintaxe do pipe o resultado é passado adiante e a função chamada tem como primeiro parâmetro o resultado da expressão anterior, sem ter que informar este parâmetro
Muito útil quando temos que fazer várias manipulações de dados (criar coluna, agrupar, etc) em um só comando
```{r}
starwars %>% 
  mutate(name, imc = mass / ((height / 100) ^ 2)) %>%
  select(name:mass, imc)
```

Exemplo de ordenação pela coluna mass
Obs.: NA considerado antes nas ordenações
```{r}
starwars %>% arrange(desc(mass)) %>% head()
starwars %>% arrange(desc(mass)) %>% tail()
```

Exemplo de agrupamento por espécie, retornando a quantidade de indivíduos por espécie e média da massa dos indivíduos deste espécie. Considera apenas espécies com mais de um indivíduo (filter)
```{r}
starwars %>%
  group_by(species) %>%
  summarise(
    j = n(),
    mass = mean(mass, na.rm = TRUE)
  ) %>%
  filter(j > 1)
```

